臺灣彰化地方法院刑事判決　　　　九十四年度易字第四二一號
公　訴　人　臺灣彰化地方法院檢察署檢察官
被　　　告　己○○
　　　　　　　　　　八號
上列被告因竊盜案件，經檢察官提起公訴（九十四年度偵字第一
五八一號），本院判決如下：
    主  文
己○○竊盜，累犯，處有期徒刑陸月，如易科罰金，以佰元折
算壹日。
    事  實
一、己○○前曾於民國八十八年十月二十一日，因竊盜及過失傷
    害案件，經本院以八十八年度易字第一００一號分別判處有
    期徒刑十月、四月，並定應執行刑為有期徒刑一年確定，入
    監後已於八十九年七月二十九日縮刑期滿執行完畢；詎仍不
    知警惕，於九十三年三月下旬某日（起訴書誤載為九十三年
    初某日），前往不知情之友人賴連進位於彰化縣大村鄉擺塘
    村擺塘橫巷一號住處作客之際，因見賴連進之母親丙○未在
    房間內，認有機可乘，竟基於為自己不法所有之竊盜意圖，
    獨自一人進入丙○之房間內，徒手竊取丙○所有之國民身分
    證一枚及彰化縣大村鄉農會活期存款（帳號：000000
    00000000號）存摺一本得手，擬伺機盜領丙○上開
    存款帳戶內之款項，惟因事後恐為警發覺其前開竊盜犯行，
    乃未前往盜領款項，並將上開丙○所有之國民身分證一枚及
    存摺一本藏放在其位於彰化縣花壇鄉○○村○○街一四六巷
　　十八號住處臥房衣櫥內。嗣於九十四年二月十四日下午一時
  　二十分許，為警循線在其上開住處查獲，並起出上開其所竊
    得丙○所有之國民身分證一枚及存摺一本扣案。
二、案經彰化縣警察局移送臺灣彰化地方法院檢察署檢察官偵查
    起訴。
    理  由
一、訊據被告己○○矢口否認有何右揭竊盜犯行，辯稱：伊不知
    被害人丙○所有之國民身分證一枚及存摺一本為何會放在其
    臥室衣櫥內，伊並未竊取前開物品云云。惟查：（一）右揭
    事實，業據被告於警詢時坦承不諱，雖被告於本院準備程序
    及審理時陳稱：因制作警詢筆錄之員警黃鎗鋃有用手打伊頭
    部一下，又以手肘撞擊其身體，並告以如不承認，就要帶到
    地下室去詢問等語，伊才會供述有上開竊盜行為云云，惟證
    人黃鎗鋃於本院審理時到庭具結證稱：本案對被告制作警詢
    筆錄時有全程錄音、錄影，且係採一問一答的方式制作筆錄
    ，其並未對被告有毆打等強暴、脅迫之不法行為等語，而除
    被告上開刑求抗辯之陳述外，並無其他事證堪認被告之警詢
    筆錄係警方出於不法之方式所取得，且警方業已依法定程式
    錄音、錄影，被告之警詢筆錄自應具有證據能力。（二）又
    參以被告於偵訊時先辯稱：「丙○的身分證、存摺不是我偷
    的，該身分證、存摺是丙○的兒子賴連進之前拿到我家的」
    云云（見九十四年三月十七日偵訊筆錄），經證人賴連進於
    偵查中堅決否認曾將被害人邱焦之國民身分證一張及存摺一
    本取往被告住處一情後，被告嗣於本院審理時又改稱：「這
    兩樣東西（指丙○所有之國民身分證一枚及存摺一本）如何
    來的我也不知道，但是不是我偷的。為何會放在我的衣櫥我
    也不知道」云云，被告先、後之辯解有所不符，顯係臨訟卸
    責之詞，無可採信；而被告於警詢時對於其竊盜之動機、時
    間、地點、情節等等均供述綦詳，且被告於警詢所供承竊盜
    之犯罪時間為九十三年三月下旬某日，核與被害人丙○係於
    九十三年四月五日就上開失竊之存摺辦理掛失手續（有彰化
    縣大村鄉農會九十四年五月十日大鄉農信字第０九四一００
    一三九九號函附之客戶往來交易明細表等資料在卷可憑）之
    時間點甚為接近，堪認被告警詢之自白應與事實相符而為可
    信。（三）此外，復有證人即被害人丙○於警詢、偵查中之
    指證在卷可稽，並有警方自被告住處臥房衣櫥內起獲之被害
    人丙○失竊之國民身分證一枚及彰化縣大村鄉農會活期存款
    （帳號：00000000000000號）存摺一本扣案
　　可佐，本件事證明確，被告犯行洵堪認定。
二、核被告所為，係犯刑法第三百二十條第一項之普通竊盜罪。
　　又被告前曾於八十八年十月二十一日，因竊盜及過失傷害案
　  件，經本院以八十八年度易字第一００一號分別判處有期徒
    刑十月、四月，並定應執行刑為有期徒刑一年確定，入監後
    已於八十九年七月二十九日縮刑期滿執行完畢，有臺灣彰化
    地方法院檢察署刑案資料查註紀錄表、臺灣高等法院被告全
    國前案紀錄表各一份在卷可考，其於五年以內再犯本件有期
    徒刑以上之罪，為累犯，應依刑法第四十七條之規定加重其
    刑。爰審酌被告之素行、犯罪之動機、目的係為圖一己之私
    利、手段、竊取物品之價值、對被害人丙○所生之損害及被
    告犯罪後猶飾詞狡辯，態度難認良好等一切情狀，量處如主
    文所示之刑，並諭知易科罰金之折算標準，以示懲儆。
三、另臺灣彰化地方法院檢察署檢察官以：(1)九十四年五月三十
    一日庚○榮揚九四偵三七三五字第二０二九０號函移送併辦
    （即臺灣彰化地方法院檢察署九十四年度偵字第三七三五號
    一案）部分略以：被告基於為自己不法所有之意圖，於九十
    四年三月八日，在彰化縣花壇鄉○○街六五號前，手持客觀
    上足以致人死傷之Ｔ型扳手（未扣案），竊取甲○○所有車
    牌號碼Ｂ八─三三五二號自小客車一部，供以作為代步之用
    ，因認被告涉犯刑法第三百二十一條第一項第三款之攜帶兇
    器竊盜罪嫌。(2)又以九十四年六月八日庚○榮黃九四偵四二
    五四字第二一六０三號函移送併辦（即臺灣彰化地方法院檢
    察署九十四年度偵字第四二五四號一案）部分略以：被告基
　　於為自己不法所有之意圖，於九十四年五月三十一日下午五
  　時許，在彰化縣福興鄉○○村○○路與福工路口，以客觀上
    足供為兇器使用之六角扳手一支，竊取乙○○所有之車牌號
    碼Ｓ五─三五四０號自小客車一部，供以作為代步之工具，
　　因認被告涉犯刑法第三百二十一條第一項第三款之攜帶兇器
  　竊盜罪嫌。(3)再以九十四年六月九日庚○榮黃九四偵四四０
    三字第二一九九三號函移送併辦（即臺灣彰化地方法院檢察
　　署九十四年度偵字第四四０三號一案）部分略以：被告基於
　  為自己不法所有之意圖，於九十四年五月十七日上午十一時
    許，在彰化縣秀水鄉下崙村華龍巷口，趁丁○○所有之車牌
    號碼Ａ六─一三四一號自小客車鑰匙未拔下，徒手竊取上開
    車輛，因認被告涉犯刑法第三百二十條第一項之普通竊盜罪
    嫌。(4)另以九十四年六月十五日庚○榮黃九四偵四六二四字
    第二二六八三號函移送併辦（即臺灣彰化地方法院檢察署九
    十四年度偵字第四六二四號一案）部分略以：被告基於為自
　　己不法所有之意圖，於九十四年三月二十三日下午十一時三
  　十分許，在彰化縣大村鄉村○村○○路○段二一五號旁空地
    ，以客觀上足供兇器使用之Ｔ字扳手一支（未扣案），竊取
    戊○○所有之車牌號碼ＱＥ─五二九五號自小客車一部，供
  　己作為代步之工具，因認被告涉犯刑法第三百二十一條第一
　　項第三款之攜帶兇器竊盜罪嫌。經查：被告己○○於本院準
　  備程序及審理時陳稱：前開經檢察官移送併辦之四件竊盜車
    輛之案件，均係伊所為無誤，然伊係因於九十三年年底，機
    車遭弟弟騎去用壞了，才沒有車子可以使用，且伊係於九十
    四年三月八日，行經彰化縣花壇鄉○○街六五號前，因見車
    牌號碼Ｂ八─三三五二號自小客車一部停放該處，才臨時想
    到要開始以偷車來作為代步之工具等語。徵以被告上開竊取
    被害人丙○所有之國民身分證一枚及存摺一本之犯罪時間（
    即九十三年三月下旬某日），距離被告上開經檢察官移送併
    辦之竊盜犯罪期間（即自九十四年三月八日起至九十四年五
    月三十一日止），相隔已約一年之久，且二者之竊盜行為態
    樣、犯罪動機（起訴部分係為盜領被害人存款，移送併案部
    分則均係為竊車作為代步之工具）均有不同，堪認被告陳稱
    ：上開經檢察官移送併辦之四件竊盜犯行，係伊於九十四年
    三月八日臨時起意而基於概括之犯意所為等語為真。從而，
    被告上開經檢察官移送併辦(1)至(4)所涉之竊盜罪嫌部分，與
    本案難認有何基於概括犯意之連續犯裁判上一罪關係，而非
    起訴效力所及，本院無從併辦，應退回檢察官為妥適處理，
    附予敘明。
據上論斷，應依刑事訴訟法第二百九十九條第一項前段，刑法第
第三百二十條第一項、第四十七條、第四十一條第一項前段，罰
金罰鍰提高標準條例第一條前段、第二條，判決如主文。
本案經檢察官邱鼎文到庭執行職務
中　　華　　民　　國　九十四　年　　七　  月　二十九　日
                  刑事第二庭  審判長法官  王  義  閔
                              法      官  廖  政  勝
                              法      官  李  雅  俐
以上正本證明與原本無異。
如不服本判決，應於判決送達後十日內，向本院提出上訴狀（須
附繕本）。
告訴人或被害人對於判決如有不服具備理由請求檢察官上訴者，
其上訴期間之計算係以檢察官收受判決正本之日期為準。
中　　華　　民　　國　九十四　年　　八　月　  四    日
                              法院書記官  陳  秀  娟
附錄論罪科刑法條：
中華民國刑法第三百二十條第一項：
意圖為自己或第三人不法之所有，而竊取他人之動產者，為竊盜
罪，處五年以下有期徒刑、拘役或五百元以下罰金。
